【裁判字號】    96,訴,1516
【裁判日期】    970320
【裁判案由】    侵權行為損害賠償
【裁判全文】
臺灣高雄地方法院民事判決              96年度訴字第1516號
原      告  甲○○
被      告  乙○○
            神妙企業有限公司
法定代理人  丁○○
兼 上二 人
訴訟代理人  丙○○
上列當事人間侵權行為損害賠償事件，本院於民國97年3 月6 日
言詞辯論終結，判決如下：
    主      文
原告之訴及假執行之聲請均駁回。
訴訟費用由原告負擔。
    事實及理由
一、按訴狀送達後，原告不得將原訴變更或追加他訴。但該訴訟
    標的對於數人必須合一確定時，追加其原非當事人之人為當
    事人者，不在此限，民事訴訟法第255 條第1 項第5 款定有
    明文。本件原告原起訴請求被告乙○○應給付原告新臺幣（
    下同）62萬元，嗣於訴訟進行中，以神妙企業有限公司（以
    下簡稱神妙公司）、丙○○與被告乙○○共同侵害原告之財
    產權，應連帶負損害賠償責任為由，主張訴訟標的有合一確
    定之必要，而追加神妙企業有限公司、丙○○為被告，揆諸
    前揭規定，其訴之追加應予准許，先予敘明。
二、本件原告起訴主張：被告神妙公司經臺灣花蓮地方法院94年
    度訴字第159 號確定判決命應將價值62萬元之發電機2 台（
    型號分別為425KW 、300HP ，下稱系爭發電機）返還原告，
    嗣原告於民國95年11月30日至被告神妙企業有限公司所在處
    現場執行時，系爭發電機竟已遭被告予以共同毀損；為此，
    爰依侵權行為法律關係提起本訴，並聲明求為判決：(一)被告
    應連帶給付原告62萬元，即自起訴狀繕本送達翌日起至清償
    日止，按週年利率5%計算之利息；(二)願供擔保請准宣告假執
    行。
三、被告則均以：系爭發電機於渠等取得時即已損壞，伊等並無
    損害發電機之行為等語置辯。另被告乙○○並抗辯以原告之
    侵權行為請求權已逾2 年時效，且花蓮地方法院院94年度訴
    字第159 號確定判決係判命被告神妙企業有限公司返還系爭
    發電機，與其無涉等語。並皆聲明請求：原告之訴駁回。
四、兩造所不爭執之事實：
（一）系爭發電機經臺灣花蓮地方法院及臺灣高等法院花蓮分院
      判決應由被告神妙公司返還予原告，並有臺灣花蓮地方法
      院94年度訴字第159 號及臺灣高等法院花蓮分院95年度上
      易字第25號民事判決各1 份在卷可稽；復經本院依職權調
      取上開卷宗核閱屬實。
（二）系爭發電機現由被告神妙公司占有中。
五、本件之爭點即在於：
（一）被告等人有無共同毀損系爭發電機之事實？
（二）如被告等有確有共同毀損系爭發電機之事實，則原告所請
      求之金額是否有據？
六、本院之判斷：
（一）按當事人主張有利於己之事實者，就其事實有舉證之責任
      ；民事訴訟法第277 條前段定有明文。本件原告起訴主張
      被告等人共同毀損系爭發電機，致其受有損害，因被告等
      均否認有毀損系爭發電機之事實，故原告自應就被告等確
      有毀損系爭發電機行為之部分負舉證責任。
（二）雖原告提出臺灣花蓮地方法院94年度訴字第159 號判決書
      、臺灣高等法院花蓮分院民事判決95年度上易字第25號判
      決書、判決確定證明書、民事聲請強制執行狀、本院民事
      執行處通知、照片3 幀、名片1 紙及估價報告等為證；惟
      上開證據，均僅能證明被告神妙公司應返還系爭發電機予
      原告，以及系爭發電機於先前拍攝照片時之狀況、89年9
      月間系爭發電機應有之價值，並無法證明被告等人確有毀
      損系爭發電機之事實。
（三）另系爭發電機現況，由外觀視之，雖已有毀損之事實，有
      被告所提之系爭發電機現況照片在卷可稽（見本院卷第78
      、79頁），且與89年9 月及87年9 月間系爭發電機之外觀
      有異（見臺灣花蓮地方法院89年度執字第1642號卷第39頁
      、臺灣花蓮地方法院94年度訴字第159 號卷第49頁所附之
      照片），惟查：
    (一)被告等人辯稱在92年2 月22日，將系爭發電機自花蓮縣秀
      林鄉訴外人玖旺石礦股份有限公司（下稱玖旺公司）所有
      之工地，搬遷回高雄市楠梓區被告神妙公司之廠房內時，
      外觀即與現況相同，且已毀損等語；而被告神妙公司所屬
      之員工即被告乙○○，因於上開時間，將系爭發電機自玖
      旺公司所有之工地，搬遷回被告神妙公司之廠房內存放，
      而涉犯竊盜罪嫌，於臺灣花蓮地方法院檢察署檢察官偵查
      時，證人即玖旺公司法定代理人鍾國雄於花蓮縣警察局新
      城分局偵訊中已證稱：「（問：甲○○拍得發電機二台，
      是否有啟動使用？於何時停止使用？）拍賣時，該二台發
      電機已無法正常啟動，必須先維修過才能使用」（見臺灣
      花蓮地方法院檢察署93年度核退偵字第173 號卷第8 頁）
      。顯見被告等人上開所辯於取得系爭發電機之時，發電機
      即已毀損等語，應非子虛。
    (二)又佐以因自87年及89年拍攝系爭發電機之外觀之時，迄原
      告提起本件訴訟為止（即95年12月14日），或迄原告執上
      開臺灣花蓮地方法院及臺灣高等法院花蓮分院民事確定判
      決向本院民事執行處聲請強制執行之時（即95年10月23日
      ），至少已逾5 年，在原告未能提出其他證據可供本院調
      查參酌之情形下，自難以系爭發電機之現外觀已遭毀損之
      事實，遽論系爭發電機確係遭被告等人共同毀損。
七、綜上所述，原告既無法舉證證明被告確有共同毀損系爭發電
    機之事實，故其依侵權行為之法則，主張被告應負共同侵權
    行為損害賠償責任，即屬無據；從而原告請求被告應連帶給
    付原告62萬元，及自起訴狀繕本送達翌日起至清償日止，按
    週年利率5%計算之利息，為無理由，應予駁回；原告之訴既
    經駁回，其假執行之聲請即失所附麗，自應一併予以駁回。
    又因原告既無法證明被告等人確有共同毀損系爭發電機之事
    實，故本院自無庸就原告所請求之金額是否有據乙節，予以
    論駁，併此敘明。
據上論結，本件原告之訴無理由，爰依民事訴訟法第78條，判決
如主文。
中    華    民    國    97    年    3     月    20    日
                  民事鳳山分庭法  官  李怡諄
正本係照原本作成。
如不服本判決，應於送達後20日內，向本院提出上訴狀並表明上
訴理由，如於本判決宣示後送達前提起上訴者，應於判決送達後
10日內補提上訴理由書（須附繕本）。
中    華    民    國    97    年    3     月    20    日
                              書記官  陳建琪


司法院資訊處製作；財團法人民間司法改革基金會備份。
